臺灣屏東地方法院刑事判決　　　　　　　94年度訴字第128號
公　訴　人　臺灣屏東地方法院檢察署檢察官
被　　　告　甲○○
上列被告因違反毒品危害防制條例案件, 經檢察官提起公訴（94
年度毒偵字第146 號、150 號）, 本院裁定改依簡式審判程序審
理, 判決如下：
    主  文
甲○○連續施用第一級毒品, 累犯, 處有期徒刑壹年肆月, 扣案
注射針筒壹支沒收銷燬之。又連續施用第二級毒品, 累犯, 處有
期徒刑伍月, 扣案之第二級毒品甲基安非他命壹包（毛重零點貳
公克）沒收銷燬之。應執行有期徒刑壹年柒月, 扣案第二級毒品
甲基安非他命壹包（毛重零點貳公克）及注射針筒壹支均沒收銷
燬之。
    事  實
一、甲○○前因違反麻醉藥管理條例案件, 經本院於民國86年7
    月21日以86年度訴字第371 號判決有期徒刑5 年8 月確定,
    其於同年8 月8 日入監服刑, 至89年2 月16日因縮短刑期假
    釋出獄, 並交付保護管束, 嗣因另犯他案而遭撤銷假釋, 於
    90年8 月9 日再次入監執行殘刑2 年10月19日, 迄93年3 月
    29日縮短刑期執行完畢。
二、甲○○亦曾因施用毒品案件, 經法院裁定送觀察勒戒, 因認
    有繼續施用毒品之傾向, 再由法院裁定送強制戒治, 至90年
    8 月9 日停止戒治出所, 所餘期間付保護管束, 迄91年3 月
    6 日交付保護管束期滿, 由臺灣屏東地方法院檢察署檢察官
    於91年3 月12日以91年度戒毒偵字第64號為不起訴處分確定
    在案。然其不知警惕, 復分別基於施用第一級毒品及第二級
    毒品之概括犯意, 於前開強制戒治執行完畢釋放後五年內之
    93年11月10日某時起至93年12月13日14時許止, 在屏東縣屏
    東市○○○路之代天府廁所內及屏東縣屏東市○○○路○段
    231 巷16號之4 住處, 以每3 、4 天施用一次之頻率及以針
    筒注射之方式, 連續施用第一級毒品海洛因多次。另自93年
    11月18日起至同年12月16日下午某時止, 以將毒品放置在燈
    泡內燒烤, 再吸取其煙霧之方式, 在上揭處所連續施用第二
    級毒品甲基安非他命約2 至3 次。嗣於93年12月15日下午11
    時50分許及93年12月16日下午10時50分許, 先後在屏東縣屏
    東市○○路、和平路口及在屏東縣屏東市○○路上為警查獲
    。其中於93年12月15日查獲時, 為警扣得第二級毒品甲基安
    非他命1 包（毛重0.2 公克）；於93年12月16日查獲時, 為
    警扣得其所有、已供施用第一級毒品海洛因之注射針筒1 支
    。
三、案經屏東縣警察局屏東分局報請台灣屏東地方法院檢察署檢
    察官偵查起訴。
    理  由
一、上開事實業據被告甲○○於警詢、偵查及本院審理中坦承不
    諱, 且其兩度為警查獲時採集之尿液, 經送屏東縣衛生局檢
    驗結果, 其第1 次查獲時採集之尿液呈嗎啡陽性及甲基安非
    他命陽性反應; 第2 次查獲時採集之尿液則呈甲基安非他命
    陽性反應無誤。又於93年12月15日警方查獲時扣得之晶體1
    包, 經以聯勤204 廠製造之煙毒品檢驗A 包試劑初步檢驗結
    果, 確呈安非他命反應, 其毛重為0.2 公克, 此分別有屏東
    縣警察局屏東分局毒品案件嫌疑人尿液採證編號姓名對照表
    2 紙、毒品初步檢驗報告表1 紙、屏東縣衛生局煙毒及麻醉
    藥品類委託檢驗結果通知書2 分在卷供憑, 復有注射針筒1
    支扣案可稽, 足證被告自白與事實相符。又被告前因施用毒
    品案件, 經法院裁定送強制戒治執行完畢釋放一節, 亦有臺
    灣高等法院被告前案紀錄表及刑案資料查註紀錄表各一份附
    卷可考。 本件事證明確, 被告犯行堪予認定。
二、按海洛因為第一級毒品, 甲基安非他命為第二級毒品, 毒品
    危害防制條例第2 條第2 項第1 、2 款分別定有明文。被告
    於經強制戒治執行完畢釋放後五年內再度施用海洛因及甲基
    安非他命毒品。核其所為, 係犯毒品危害防制條例第10條第
    1 項之施用第一級毒品罪及同條第2 項之施用第二級毒品罪
    。其持有第一、二級毒品之行為均分別為施用毒品之犯行所
    吸收, 不另論罪。被告多次施用第一、二級毒品之行為, 時
    間緊接, 所犯罪名相同, 顯係基於概括犯意反覆為之, 均為
    連續犯, 爰各依刑法第56條之規定以一罪論, 並加重其刑。
    又被告前有如事實欄所示之科刑及執行情形, 有台灣高等法
    院被告全國前案紀錄表附卷足憑, 其於刑之執行完畢後五年
    內再犯本件有期徒刑之兩罪, 均為累犯, 應分別依法加重其
    刑, 且因其所犯兩罪均同時有兩項刑之加重事由, 應分別遞
    加之。爰審酌被告之智識程度、前有違反毒品危害防制條例
    、肅清煙毒條例及偽造文書等犯罪前科, 素行非佳, 其本件
    犯罪動機、施用毒品之頻率、且併同施用兩種毒品, 毒癮甚
    重, 於偵、審程序中均坦承犯行, 態度尚稱良好等一切情狀
    , 量處如主文所示之刑, 並合併定其應執行之刑, 以資懲儆
    。扣案之第二級毒品甲基安非他命1 包（毛重0.2 公克）為
    查獲之毒品, 而其包裝袋係用以包裝毒品, 注射針筒則已供
    被告用以注射毒品, 衡情均已沾黏毒品, 難以析離, 故均應
    依毒品危害防制條例第18條第1 項前段規定諭知沒收銷燬。
據上論斷,應依刑事訴訟法第273 條之1 第1 項、第299 條第1項
前段, 毒品危害防制條例第10條第1 項、第2 項、第18條第1 項
前段, 刑法第11條、第56條、第47條、第51條第5 款, 判決如主
文。
中　　華　　民　　國　　94　　年　　7 　　月　　27　　日
                  刑事第四庭    法  官  王以齊
以上正本證明與原本無異。
如不服本判決應於收受本判決送達後十日內向本院提出上訴書狀
，其未敘述上訴理由者，並得於提起上訴後十日內向本院補提理
由書狀（均須按他造當事人之人數附繕本）「切勿逕送上級法院
」
中　　華　　民　　國　　94　　年　　7 　　月　　27　　日
                                書記官  盧姝伶
附錄本判決論罪法條
毒品危害防制條例第10條：
施用第一級毒品者,處6月以上5年以下有期徒刑。
施用第二級毒品者,處3年以下有期徒刑。
